# 应收票据贴现利息能否在贴现期间进行分摊

提问人：ivancheng 时间：2014-09-24 22:12:58
《计学撮要 2013 》中： 问题4-1-11 应收票据贴现利息
2 、如果相应的应收票据贴现时，未终止确认应收票据，而是按实际收到的贴现款净额确认为一项短期借款（即以应收票据为质押的短期借款）的，则被贴现应收票据的账面价值和所收到的贴现款项之间的差额的性质属于金融负债初始确认金额的组成部分（相当于折价），该项金融负债后续应以摊余成本计量。根据《企业会计准则第 22 号——金融工具确认和计量》的相关规定，对该折价金额应当在后续的金融负债存续期内（即贴现日到票据原到期日期间）按实际利率法分摊，确认为各期的利息支出（由于影响金额较小，期限较短，实务中一般简化为直线法分摊）。即此时将该差额按月分摊计入各月份的“财务费用——利息支出”是恰当的做法。
我们跟同事沟通，也存在以下几点疑问： 1 、上文中“按实际收到的贴现款净额确认为一项短期借款”，但是有人认为在报告期末，如果未到到期日的话，企业承担的现时义务应该是票据的票面金额，而不是贴现净额+分摊利息，所以应按票面金额计入短期借款，贴现利息计入其他流动资产，并在贴现日至到期日间分摊。 2 、上文中将贴现差额视为折价，但是也有人认为这跟发行债券是有区别的，不能同日而语； 3 、交易费用，是指......，不包括债券溢价、折价、融资费用、内部管理成本及其他与交易不直接相关的费用。
”而贵书认为这个差额相当于折价，那是不是这个差额就不能作为该项金融负债的初始计量金额？ 4 、请问国际财务报告准则中有没有该类业务的详细讲解可以作为依据？
非常感谢！

回答人：chenyiwei
1 、金融负债的初始计量金额为其公允价值。对此类贴现借款而言，其初始确认日的公允价值为其折现值（相当于实际取得的贴现款项）而不是到期值。折现值与到期值之间的差额即为折价，所以折价是作为初始计量金额的减项。 2 、票据贴现借款中的折价与应付债券的折价本质上相同，都是金融负债初始确认日的公允价值与面值之间的差额。因此遵循相同的会计处理原则。 3 、IFRS下的处理原则与中国企业会计准则下一致。主要依据如前所述。